# 请教合并中产生的商誉

提问人：qisehua 时间：2013-05-11 11:34:15
在收购时，被收购公司是空壳公司，其子公司正在竞标土地，因此被收购的集团合并帐面有银行存款，购买土地的押金以及借款，净资产为零。但是收购方考虑到被收购方在取得土地的过程中已经付出一些成本，且取得土地的时间比较长，因此双方商定收购价格订为 1000 万。收购完成不久后被收购方即取得了土地，该土地由于持有目的被划归为投资性房地产，根据当年年末的评估报告取得了较大金额的公允价值变动收益。被收购方股东是收购方持有百分之 45 股权的小股东。请问这种情况下， 1000 万是否可以计入商誉？
如果计入商誉和收购后便取得公允价值变动收益是否矛盾？谢谢

回答人：chenyiwei
被收购公司属于不构成业务的空壳公司，因此该交易不是企业合并，而是资产购买。在合并报表层面不会产生商誉。

提问人：qisehua 时间：2013-05-11 15:48:48
回复 chenyiwei 的帖子
可能之前没说清楚，被收购公司是空壳公司，但是这个空壳公司的全资子公司并不是空壳，所以整个收购还是可以被认为是企业合并吧？被收购公司的子公司刚成立不久，还在拿地，其本身的业务就是拿地后造房子出租

回答人：chenyiwei
被收购集团整体上看属于“单一资产实体”，不构成业务的可能性较大，仍应看作资产购买。请参考本版面上以前对“单一资产实体”是否构成业务的讨论。